【裁判字號】    94,上易,2239
【裁判日期】    950508
【裁判案由】    竊盜
【裁判全文】
臺灣高等法院刑事判決                94年度上易字第2239號
上  訴  人
即  被  告  甲○○
選任辯護人  廖克明律師
上列上訴人因竊盜案件，不服臺灣臺北地方法院94年度易字第15
46號，中華民國94年11月15日第一審判決（起訴案號：臺灣臺北
地方法院檢察署94年度偵字第12179號），提起上訴，本院判決
如下：
    主  文
上訴駁回。
甲○○緩刑參年。
    事實及理由
一、本案經本院審理結果，認第一審以上訴人即被告甲○○犯刑
    法第321條第1項第3款之攜在凶器竊盜罪，判處有期徒刑10
    月，並諭扣案之剪刀2把沒收，認事用法及量刑均無不當，
    應予維持，並引用第一審判決書記載之事實、證據及理由（
    如附件）。
二、被告上訴意旨略以：其坦承犯行，並與告訴人乙○○、王端
    鍇達成和解，請求給予自新機會等語。惟查被告持凶器行竊
    汽車零件，危害社會治安，並使告訴人各受新台幣10萬元左
    右之損害等情狀，被告上訴請求從輕量刑為無理由，應予駁
    回。又被告上訴雖無理由，惟審酌被告坦承犯行，並與告訴
    人達成和解，有和解書及匯款書附卷可稽，且其前未曾受有
    期徒刑以上刑之宣告，有卷附本院被告前案紀錄表可按，本
    院認其經此起訴審判程序，應知所警惕，當無再犯之虞，考
    量以上各情，本院認所宣告之刑以暫不執行為適當，併予諭
    知緩刑3年，以啟自新。
據上論斷，應依刑事訴訟法第373條、第368條、刑法第74條第1
款，判決如主文。
本案經檢察官方娜蓉到庭執行職務
中    華    民    國    95    年    5    月    8    日
                  刑事第十三庭  審判長法  官  范清銘
                                      法  官  杜惠錦
                                      法  官  廖紋妤
以上正本證明與原本無異。
不得上訴。
                                      書記官  王增華
中    華    民    國    95    年    5     月    8     日
附件
臺灣臺北地方法院刑事判決              94年度易字第1546號
公  訴  人  臺灣臺北地方法院檢察署檢察官
被      告  甲○○  男  民國○○年○月○○日生
                    身分證統一編號：Ｚ000000000
                    住台北縣雙溪鄉外柑村外柑腳83號
                    居新竹市○區○○路2段446巷82號
上列被告因竊盜案件，經檢察官提起公訴（九十四年度偵字第一
二一七九號），本院於準備程序中，被告先就被訴事實為有罪之
陳述，經告以簡式審判之旨，並聽取當事人之意見後，本院合議
庭裁定行簡式審判程序後，判決如下：
    主  文
甲○○連續攜帶兇器竊盜，處有期徒刑拾月。扣案如附表所示之
物均沒收。
    事  實
一、甲○○基於意圖為自己不法所有之概括犯意，於民國九十三
    年十月五日夜間十二時許，持如附表所示在客觀上足以對人
    之生命、身體、安全構成威脅，且具有危險性而屬兇器之剪
    刀二支，先在臺北縣新莊市○○路○段四０二號前，拆解竊
    取乙○○所有之車號六Ｇ－０三六九號自用小客車之行車電
    腦一臺得手後，旋在同上路段四０八號前，復持如附表所示
    之剪刀二支，拆解竊取王端鍇所有車號ＤＨ－四五九六號自
    用小客車之行車電腦一臺得手後，將上開行車電腦二臺置於
    其所有之車號ＡＸ－一六八二號自用小客車內，即駕車離去
    。嗣於翌日（即同年月六日）凌晨二時三十分許，甲○○駕
    上開車輛行經臺北市中山區○○○路○段一三五號前，為警
    攔檢，經警於其車上查獲上開行車電腦二臺，而知上情。
二、案經臺北市政府警察局中山分局移送臺灣臺北地方法院檢察
    署檢察官偵查起訴。
    理  由
一、證據之認定：
    上開事實一之部分，業據證人即告訴人乙○○及王端鍇於警
    詢及檢察官偵訊時證述其二人所有之上開車輛之行車電腦均
    遭竊之事實明確（證人乙○○部分，偵字卷第二一頁及第六
    三頁至第六五頁參照；證人王端鍇部分，偵字卷第二二頁及
    第六三頁至第六五頁參照），並有贓物認領保管收據二紙（
    偵字卷第二八、二九頁參照）及現場照片十張（偵字卷第三
    三頁至第三八頁參照）在卷可稽，復有如附表所示之剪刀二
    支扣案可證，且被告甲○○亦於本院九十四年十一月一日審
    理時對於上開事實一之部分亦供承不諱（本院當日審判筆錄
    參照），是依(一)證人乙○○及王端鍇之證述、(二)贓物認領保
    管收據二紙、(三)現場照片十張及(四)扣案如附表所示之剪刀二
    支等補強證據皆足資擔保被告於本院審理中所為之上開任意
    性自白具有相當程度之真實性，而得確信被告前述自白之犯
    罪事實確屬真實，從而依刑事訴訟法第一百五十六條第一項
    及第二項之規定，自得依被告前述自白及各該補強證據認定
    被告確有上開連續持如附表所示之剪刀二支竊取乙○○及王
    端鍇所有之行車電腦二部得手之犯行，本件事證明確，被告
    之犯行堪以認定。
二、論罪科形之法律適用：
  (一)被告甲○○持以行竊之剪刀二支，經本院於九十四年十一月
    一日審理時當庭勘驗：扣案剪刀二支，款式、大小皆相同，
    其材質均是金屬製成物，前端鐵製部分長十一公分，前端鋒
    利，握把部分為十一點五公分，全長為二十二點五公分（見
    本院當日審判筆錄），則以該二支剪刀為金屬製成器物乙節
    觀之，上述剪刀二支不僅在客觀上已對人之生命、身體、安
    全構成威脅且具有危險性，甚已足以殺傷人之生命、身體，
    則衡諸最高法院七十九年台上字第五二五三號判例所揭示之
    旨「刑法第三百二十一條第一項第三款之攜帶兇器竊盜罪，
    係以行為人攜帶兇器為其加重條件，此所謂兇器，其種類並
    無限制，凡客觀上足對人之生命、身體、安全構成威脅，具
    有危險性之兇器均屬之，．．．」，上述剪刀二支當屬刑法
    第三百二十一條第一項第三款所稱之兇器。核被告所為，係
    犯刑法第三百二十一條第一項第三款之攜帶兇器竊盜罪。
  (二)公訴意旨以被告甲○○與不詳姓名年籍之男子，共同基於竊
    盜之犯意，共組竊盜集團，其分別於九十三年十月五日晚上
    八時許在臺北市○○○路與復興北路口，及同日晚上九時四
    十分許在臺北市○○○路○段一三五號前，持客觀可作為兇
    器使用之剪刀，竊取乙○○、王端鍇之六Ｇ－０三六九號及
    ＤＨ－四五九六號自小客車得手，因認被告甲○○與不詳姓
    名年籍之男子共同涉犯連續加重竊盜罪嫌等語，惟實行公訴
    全程到庭之檢察官於本院九十四年十一月一日審理時，以言
    詞更正起訴之犯罪事實為上開事實一之部分（本院當日審判
    筆錄），故關於上開公訴意旨所提及之被告共同加重竊盜部
    分之犯行，並非本院審理之範圍，併此敘明。
  (三)被告先後二次攜帶兇器竊盜犯行，時間緊接，方法相同，觸
    犯構成要件相同之罪，顯係基於概括犯意為之，為連續犯，
    依刑法第五十六條之規定，以一罪論，並加重其刑。
  (四)爰審酌被告犯罪之動機、目的、手段及所生危害，暨其犯罪
    後尚能坦承犯行，態度良好等一切情狀，量處如主文所示之
    刑。
  (五)扣案如附表所示之剪刀二支，係被告所有持以供本件加重竊
    盜犯行所用之物，為被告於本院九十四年十一月一日審理時
    供承在卷（本院當日審判筆錄參照），爰應依刑法第三十八
    條第一項第二款、第三項之規定，均予宣告沒收之。
據上論斷，應依刑事訴訟法第二百七十三條之一第一項、第二百
九十九條第一項前段，刑法第五十六條、第三百二十一條第三款
、第三十八條第一項第二款，判決如主文。
本案經檢察官蘇維達到庭執行職務。
中    華    民    國    94    年    11    月    15    日
                  刑事第九庭    法  官  林怡秀
本件正本證明與原本無異。
如不服本判決，應於判決送達後十日內，向本院提出上訴狀（應
抄附繕本）。告訴人乙○○、王端鍇如對於本判決不服者，應具
備理由請求檢察官上訴，其上訴期間之計算係以檢察官收受判決
正本之日期為準。
                                書記官  林義盛
中    華    民    國    94    年    11    月    15    日
附表
┌──┬──────┬────┬────────────┐
│編號│應沒收之物  │數量    │贓證物品清單編號        │
├──┼──────┼────┼────────────┤
│ 一 │金屬製成物，│二支    │臺灣臺北地方法院檢察署九│
│    │前端鐵製部分│        │十三年度藍保管字第二六一│
│    │長十一公分，│        │五號編號１              │
│    │前端鋒利，握│        │                        │
│    │把部分為十一│        │                        │
│    │點五公分，全│        │                        │
│    │長為二十二點│        │                        │
│    │五公分之剪刀│        │                        │
└──┴──────┴────┴────────────┘
附錄本案論罪科刑法條全文：
中華民國刑法第三百二十一條
犯竊盜罪而有左列情形之一者，處六月以上、五年以下有期徒刑
：
一、於夜間侵入住宅或有人居住之建築物、船艦或隱匿其內而犯
    之者。
二、毀越門扇、牆垣或其他安全設備而犯之者。
三、攜帶兇器而犯之者。
四、結夥三人以上而犯之者。
五、乘火災、水災或其他災害之際而犯之者。
六、在車站或埠頭而犯之者。
前項之未遂犯罰之。


司法院資訊處製作；財團法人民間司法改革基金會備份。
